臺灣高等法院交通事件裁定　　　　　　96年度交抗字第736 號
抗　告　人
即受處分人　顏重回即甲○○○○.
上列抗告人即受處分人因違反道路交通管理處罰條例案件，不服
臺灣臺北地方法院中華民國96年8月31日裁定（96年度交聲字第
824號），提起抗告，本院裁定如下：
    主  文
抗告駁回。
    理  由
一、按汽車駕駛人，行車速度，超過規定之最高時速，或低於規
    定之最低時速，除有第43條第1項第2款情形外，處新臺幣（
    下同）1,200元以上2,400元以下罰鍰，並予記違規點數1點
    ，道路交通管理處罰條例第40條、第63條第1項第1款分別定
    有明文。又道路交通管理處罰條例所稱之「汽車」，依道路
    交通管理處罰條例第3條第8款之規定，包括「機器腳踏車」
    在內。次按違反道路交通管理事件統一裁罰基準及處理細則
    所訂之違反道路交通管理事件統一裁罰基準表亦明定機器腳
    踏車駕駛人行車速度超過規定之最高時速20公里以上未滿40
    公里，在期限內到案聽候裁決者，處1,400元罰鍰，並予記
    違規點數1點。
二、原處分意旨略以：本件受處分人顏重回即甲○○○○所有車
    牌號碼FYT-227號重型機車，於民國（下同）96年5月24日中
    午12時20分許，在臺北市○○區○○路3段，限速50公里之
    路段，超速行駛，經設置於該處之測速器測得時速為86公里
    ，超速20公里以上未滿40公里，舉發機關即臺北市政府警察
    局大安分局交通分隊警員以受處分人所有前開機車有違反道
    路交通管理處罰條例第40條行為逕行製單舉發，嗣經受處分
    人提出申訴，原處分機關即臺北市交通事件裁決所函請原舉
    發機關調查結果，仍認受處分人有前揭違規行為，乃依道路
    交通管理處罰條例第40條及道路交通管理事件統一裁罰基準
    表之規定，於96年7月6日裁處罰鍰1,400元等語。
三、聲明異議意旨略以：辛亥路157巷右轉至辛亥路3段迴轉處（
    即移動照相點）距離約250公尺處並無警告「前有測速照相
    」之警告牌，受處分人居住附近多年，此處從未取締超速違
    規，警方如有取締必要，應設立明顯告示牌云云。
四、原法院裁定略以：
  (一)受處分人所有前開機車，於96年5月24日中午12時20分許，
    在臺北市○○區○○路3段，限速50公里之路段，超速行駛
    ，經移動式雷達測速器測得時速為86公里之違規事實，有違
    規照片1張附卷足憑，並為受處分人所不否認。
  (二)按汽車駕駛人經以科學儀器取得證據資料證明其行為違規，
    當場不能或不宜攔截製單舉發者，得逕行舉發；前項第7款
    之科學儀器應採固定式，並定期於網站公布其設置地點，但
    汽車駕駛人之行為屬行車速度超過規定之最高速限或低於規
    定之最低速限者，不在此限；對於前項第9款（即行車速度
    超過規定之最高速限或低於規定之最低速限）之違規行為，
    採用固定或非固定式科學儀器取得證據資料證明者，於一般
    道路須至少於100公尺，於高速公路、快速公路須至少於300
    公尺前，明顯標示之，道路交通管理處罰條例第7條之2第1
    項第7款、第2項第9款及第3項分別定有明文。而本案舉發地
    點依法於市區道路100公尺以上設有固定速限、警告標示牌
    ，此有臺北市政府警察局大安分局96年6月27日北市警安分
    交字第09631731500號書函在卷可稽，足證本案舉發受處分
    人超速行駛違規行為之過程，於法並無不合。因認受處分人
    確有於上開時、地超速行駛之違規行為，受處分人之異議固
    無理由；惟原處分機關依道路交通管理處罰條例第40條之規
    定，於96年7月6日以北市裁二字第裁22-A00000000號裁決書
    裁處受處分人罰鍰1,400元，卻漏未依同法第63條第1項第1
    款之規定記違規點數1點，尚有未合，爰撤銷原處分機關之
    上開處分，另依道路交通管理處罰條例第40條、第63條第1
    項第1款，及違反道路交通管理事件統一裁罰基準表之規定
    ，裁處受處分人罰鍰1,400元，並記違規點數1點等語。
五、受處分人不服原法院裁定提出抗告意旨略以：本案舉發地點
    所設之固定限速警告牌，設於辛亥路3段臥龍公園旁，距伊
    所行駛路線辛亥路3段157巷巷口至少約200公尺，伊自157巷
    直行，右轉至違規地點，約有400至500公尺，均未曾看見警
    告標示牌，標示不明顯，視同隱匿性執法；且依警政署交通
    組長何國榮向媒體宣稱隱匿性執法之儀器會設定在超速40公
    里以上始予告發之標準，伊超速未滿40公里，自未達告發之
    條件。為此提起抗告，求予撤銷原裁定，更為適當之裁定云
    云。
六、惟查，本件抗告人所有車牌號碼FYT-227號重型機車，於96
    年5月24日中午12時20分許，在臺北市○○區○○路3段，限
    速50公里之路段，超速行駛，經設置於該處之測速器測得時
    速為86公里，超速20公里以上未滿40公里，舉發機關即臺北
    市政府警察局大安分局交通分隊警員以其所有前開機車有違
    反道路交通管理處罰條例第40條行為逕行製單舉發，此為抗
    告人所不爭；又本案係臺北市政府警察局大安分局交通分隊
    警員依據移動式雷達測速照相逕行舉發，並已依法於市區道
    路100公尺以上設有固定速限、警告標示牌，亦有臺北市政
    府警察局大安分局以96年6月27日北市警安分交字第0963173
    1500號書函在卷可稽（96年度交聲字第824號卷第10頁），
    足見抗告人超速行駛之違規行為遭舉發之過程並無違法或不
    當之處，抗告人徒以其行駛之路線不易察覺前揭警告標示牌
    等語置辯，乃屬其個人主觀之事由，尚難遽認本件員警係以
    不當方式取締。又臺北市政府警察局大安分局交通分隊警員
    既已依法於市區道路100公尺以上設有固定速限、警告標示
    牌，有如前述，即與抗告人所稱之「隱匿性執法」有間，自
    難以警政署交通組長何國榮向媒體宣稱隱匿性執法之儀器設
    定在超速40公里以上始予告發等語，作為認定抗告人超速行
    駛之違規行為是否應予取締之標準。且查市區道路時速限制
    原則上為40公里，此當為領有駕駛執照之抗告人所明知。即
    此，原法院以抗告人確有於上開時、地超速行駛之違規行為
    ，其聲明異議固無理由；惟原處分機關依道路交通管理處罰
    條例第40條之規定，於96年7月6日以北市裁二字第裁22-A00
    000000號裁決書裁處受處分人罰鍰1,400元，卻漏未依同法
    第63條第1項第1款之規定記違規點數1點，尚有未合，爰撤
    銷原處分機關之上開處分，另依道路交通管理處罰條例第40
    條、第63條第1項第1款，及違反道路交通管理事件統一裁罰
    基準表之規定，裁處受處分人罰鍰1,400元，並記違規點數1
    點，經核並無違誤。抗告人猶執上詞提出抗告，指摘原法院
    裁定不當云云，為無理由，應予駁回。
七、據上論斷，應依道路交通管理處罰條例第89條，道路交通案
    件處理辦法第26條，刑事訴訟法第412條，裁定如主文。
中　　華　　民　　國　　96　　年　　10　　月　　8 　　日
                  刑事第九庭審判長法  官　劉景星
                                  法  官　王敏慧
                                  法  官　周盈文
以上正本證明與原本無異。
不得再抗告。
                                  書記官　余姿慧
中　　華　　民　　國　　96　　年　　10　　月　　8 　　日
